【裁判字號】    99,易,304
【裁判日期】    990312
【裁判案由】    妨害公務
【裁判全文】
臺灣板橋地方法院刑事判決               99年度易字第304號
公  訴  人  臺灣板橋地方法院檢察署檢察官
被      告  甲○○
            乙○○
上列被告等因妨害公務案件，經檢察官提起公訴（98年度偵字第
33773 號），被告二人於準備程序進行中，就被訴事實為有罪之
陳述，本院告知其等簡式審判程序之旨，聽取當事人意見後，裁
定依簡式審判程序審理，茲判決如下：
    主  文
甲○○共同犯妨害公務執行罪，處有期徒刑參月，如易科罰金，
以新臺幣壹仟元折算壹日。
乙○○共同犯妨害公務執行罪，處有期徒刑肆月，如易科罰金，
以新臺幣壹仟元折算壹日。
    事實及理由
一、本案犯罪事實及證據，引用附件檢察官起訴書之記載，並更
    正、補充如下：
（一）關於被告甲○○前案紀錄之記載，更正為：甲○○前因施
      用第一級毒品案件，經臺灣臺北地方法院以95年度訴字第
      1554號判決判處有期徒刑7 月，於民國95年12月18日確定
      ，並於95年12月18日至96年6 月22日間入監執行（羈押日
      數25日）。復因贓物案件，經同院以96年度易字第2367號
      判決判處有期徒刑3 月，減為有期徒刑1 月又15日，於97
      年5 月12日確定。2 罪刑另經同院以97年度聲減字第262
      號裁定就前者減刑後，與後者併定應執行刑為有期徒刑4
      月確定，因前已執畢有期徒刑7 月，檢察官乃於97年11月
      5 日以無殘刑可執行為由，予以結案。其後，又因詐欺案
      件，經同院以98年度易字第2296號判決判處有期徒刑5 月
      ，減為有期徒刑2 月又15日，於98年10月19日確定。由於
      此罪犯罪時間為95年10月12日，與首揭2 罪刑符合定應執
      行刑要件，且未執行完畢，尚難逕認甲○○所為本案犯行
      ，合於累犯之要件。
（二）證據部分，補充被告甲○○、乙○○於本院審理時之自白
      。
二、按刑法第135 條第1 項之罪，以對於公務員依法執行職務時
    施強暴脅迫為要件。此之所謂施強暴，不以對於公務員之身
    體直接實施暴力為限，凡以公務員為目標，而對物或對他人
    施暴力，其結果影響及於公務員之執行職務者，亦屬之（最
    高法院84年度臺非字第333 號判決要旨參照）。核被告甲○
    ○、乙○○所為，均係犯刑法第135 條第1 項之妨害公務執
    行罪。其等就該犯行，有犯意聯絡及行為分擔，應以共同正
    犯論。檢察官起訴時，謂被告甲○○前因施用第一級毒品案
    件，經臺灣臺北地方法院以95年度訴字第1554號判決判處有
    期徒刑7 月確定，已於96年6 月22日執行完畢，應論以累犯
    云云。惟按被告犯應併合處罰之數罪，經法院分別判處有期
    徒刑確定，並依檢察官之聲請，以裁定定其數罪之應執行刑
    確定，該數罪是否執行完畢，係以所定之刑是否全部執行完
    畢為斷，其在未裁定前已先執行之有期徒刑之罪，因嗣後合
    併他罪定應執行刑之結果，檢察官所換發之執行指揮書，係
    執行應執行刑，其前已執行之有期徒刑部分，僅應予扣除，
    不能認為已執行完畢（最高法院94年度臺非字第249 號判決
    要旨參照）。觀之卷附臺灣高等法院被告前案紀錄表及臺灣
    臺北地方法院98年度易字第2296號判決，被告甲○○另於95
    年10月12日犯刑法第339 條第1 項之詐欺取財罪，經臺灣臺
    北地方法院以98年度易字第2296號判決判處有期徒刑5 月，
    減為有期徒刑2 月又15日，於98年10月19日確定。因此罪與
    首揭2 罪符合定應執行刑要件，且未執行完畢，而法律並未
    規定減刑、定應執行刑裁定之效力得以回溯（最高法院84年
    臺非字第44號判例要旨參照），依據現況，在權責機關之檢
    察官指揮執行前，尚難逕認被告甲○○所為本案，合於累犯
    要件。檢察官此部分所陳，容有誤會。至被告甲○○固因他
    案在監執行中，然據臺灣高等法院檢察署編印之刑罰執行手
    冊所載，定應執行刑時，應以最先判決確定案件之確定日期
    為基準，與其他各案之犯罪日期逐一比較，被告甲○○所犯
    他案與前述臺灣臺北地方法院95年度訴字第1554號刑事案件
    相較，既確定在後，當不影響本院上開認定，併予指明。爰
    審酌被告甲○○、乙○○犯罪之動機、目的、手段、素行、
    參與犯罪之情節、犯後坦承犯行之態度等一切情狀，各量處
    如主文所示之刑，並均諭知易科罰金之折算標準。至被告乙
    ○○持以為本案犯行之以竹蓆捲成的長條圓管，無證據證明
    屬被告甲○○、乙○○所有，復非義務沒收之物，故不予諭
    知沒收，附此敘明。
據上論斷，應依刑事訴訟法第273 條之1 第1 項、第299 條第1
項前段、第310 條之2 、第454 條第2 項，刑法第28條、第135
條第1 項、第41條第1 項前段，刑法施行法第1 條之1 第1 項、
第2 項前段，判決如主文。
本案經檢察官陳宣每到庭執行職務。
中    華    民    國    99    年    3     月    12    日
                刑事第十五庭    法  官  許炎灶
以上正本證明與原本無異。
如不服本判決應於收受判決後10日內向本院提出上訴書狀，並應
敘述具體理由；其未敘述上訴理由者，應於上訴期間屆滿後20日
內向本院補提理由書（均須按他造當事人之人數附繕本）「切勿
逕送上級法院」。
                                書記官  屠衛民
中    華    民    國    99    年    3     月    12    日
附錄本案論罪科刑法條：刑法第135 條第1 項。
中華民國刑法第135 條（妨害公務執行及職務強制罪）
對於公務員依法執行職務時，施強暴脅迫者，處3 年以下有期徒
刑、拘役或3 百元以下罰金。
意圖使公務員執行一定之職務或妨害其依法執行一定之職務或使
公務員辭職，而施強暴脅迫者，亦同。
犯前2 項之罪，因而致公務員於死者，處無期徒刑或7 年以上有
期徒刑；致重傷者，處3 年以上10年以下有期徒刑。

司法院資訊處製作；財團法人民間司法改革基金會備份。
